臺灣臺中地方法院刑事裁定
111年度聲字第1269號
聲  請  人  臺灣臺中地方檢察署檢察官
受  刑  人  何焜寶



上列聲請人因受刑人數罪併罰有二裁判以上，聲請定其應執行之
刑（111年度執聲字第914號），本院裁定如下：
    主    文
何焜寶犯如附表所示之罪，所處如附表所示之刑，應執行有期徒
刑陸年。
    理    由
一、按數罪併罰，有二裁判以上者，依第51條之規定，定其應執
    行之刑，刑法第53條定有明文。又數罪併罰，分別宣告其罪
    之刑，如宣告多數有期徒刑者，於各刑中之最長期以上，各
    刑合併之刑期以下，定其刑期。但不得逾30年。刑法第51條
    第5款亦定有明文。
二、本件受刑人因詐欺罪，經臺灣高等法院臺中分院、臺灣苗栗
    地院（下稱苗栗地院）、臺灣嘉義地方法院（下稱嘉義地院
    ）、臺灣雲林地方法院（下稱雲林地院）、本院先後判處如
    附表所示之刑（合計如附表所示之刑為有期徒刑48年1月，
    其中附表編號一至二之案件，前經苗栗地院以109年度訴字
    第484號判決定應執行有期徒刑2年確定；附表編號三至四之
    案件，前經臺灣彰化地方法院以110年度訴字第151號判決定
    應執行有期徒刑1年4月確定；附表編號五至七之案件，前經
    苗栗地院以110年度訴字第262號判決定應執行有期徒刑1年7
    月確定；附表編號八至十之案件，前經嘉義地院以110年度
    金訴字第198號判決定應執行有期徒刑2年6月確定；附表編
    號十一至十二之案件，前經雲林地院以110年度訴字第368號
    判決定應執行有期徒刑1年6月確定；附表編號十三至十六之
    案件，前經本院以110年度訴字第151號、第537號判決定應
    執行有期徒刑1年8月確定，本件受刑人所應執行之刑，應在
    有期徒刑1年3月以上，不得逾有期徒刑10年7月），並均經
    分別確定在案，有上開案件判決書及臺灣高等法院被告前案
    紀錄表等在卷可憑。茲檢察官聲請定其應執行之刑，本院認
    為本件聲請與首揭法條規定尚無不合，是本件聲請核屬正當
    ，應予准許。又本院曾發函與受刑人就本件聲請合併定應執
    行刑表示意見，經回覆表示因臺中還有一詐欺案件，待該案
    判決才要合併等語，惟依刑事訴訟法第477條規定，數罪併
    罰定應執行之刑者，由該案犯罪事實最後判決之法院之檢察
    官聲請該法院裁定之，檢察官既已依法提出聲請，本院當依
    法裁定，不受受刑人上揭意見之拘束，附此敘明。
三、爰依刑事訴訟法第477條第1項，刑法第53條、第51條第5款 
     ，裁定如主文。
中    華    民    國   111    年     5    月    19    日
                  刑事第十九庭  法  官  李婉玉
以上正本證明與原本無異。
如不服本裁定，應於收受送達後5日內向本院提出抗告狀。（應
附繕本）
　　　　　　　　　　　　　　　　書記官　王麗雯　　　　　
中　　華　　民　　國　　111 　年　　5 　　月　　19　　日
附表
受刑人    何焜寶     定應執行刑案件一覽表
 編          號         一        二        三  罪          名  詐欺 詐欺 詐欺  宣    告    刑  有期徒刑1年1月（共3罪） 有期徒刑1年2月（共3罪） 有期徒刑1年1月  犯  罪  日  期  109年8月21日、 109年8月22日、 109年8月28日 109年8月21日、 109年8月21日、 109年8月22日 109年8月30日 偵  查  機  關 年  度  案  號  臺灣苗栗地方檢察署109年度偵字第5477號 臺灣苗栗地方檢察署109年度偵字第5477號 臺灣彰化地方檢察署109年度偵字第11435號 最  後事實審 法    院 臺灣高等法院臺中分院 臺灣高等法院臺中分院 臺灣高等法院臺中分院  案    號 110年度金上訴字第255號 110年度金上訴字第255號 110年度金上訴字第1093號  判決日期 110年3月11日 110年3月11日 110年8月31日 確  定判  決 法    院 最高法院 最高法院 臺灣高等法院臺中分院  案    號 110年度台上字第4837號 110年度台上字第4837號 110年度金上訴字第1093號  判    決確定日期 110年8月12日 110年8月12日 110年9月28日 是否為得易科罰金之案件  否 否 否 備           註     

 編          號         四        五        六  罪          名  詐欺 詐欺 詐欺  宣    告    刑  有期徒刑1年3月 有期徒刑1年1月 有期徒刑1年2月（共2罪）  犯  罪  日  期  109年8月30日 109年8月28日 109年8月28日、 109年8月28日 偵  查  機  關 年  度  案  號  臺灣彰化地方檢察署109年度偵字第11435號 臺灣苗栗地方檢察署109年度偵字第7096號等 臺灣苗栗地方檢察署109年度偵字第7096號等 最  後事實審 法    院 臺灣高等法院臺中分院 臺灣苗栗地方法院 臺灣苗栗地方法院  案    號 110年度金上訴字第1093號 110年度訴字第262號 110年度訴字第262號  判決日期 110年8月31日 110年9月30日 110年9月30日 確  定判  決 法    院 臺灣高等法院臺中分院 臺灣苗栗地方法院 臺灣苗栗地方法院  案    號 110年度金上訴字第1093號 110年度訴字第262號 110年度訴字第262號  判    決確定日期 110年9月28日 110年11月10日 110年11月10日 是否為得易科罰金之案件  否 否 否 備           註     

 編          號         七        八        九  罪          名  詐欺 詐欺 詐欺  宣    告    刑  有期徒刑1年3月（共2罪） 有期徒刑1年2月 有期徒刑1年（共8罪）  犯  罪  日  期  109年8月28日、 109年8月22日 109年8月26日 109年8月26日、 109年8月26日、 109年8月26日、 109年8月30日、 109年8月30日、 109年8月30日、 109年8月30日、 109年9月1日 偵  查  機  關 年  度  案  號  臺灣苗栗地方檢察署109年度偵字第7096號等 臺灣嘉義地方檢察署109年度偵字第8262號等 臺灣嘉義地方檢察署109年度偵字第8262號等 最  後事實審 法    院 臺灣苗栗地方法院 臺灣嘉義地方法院 臺灣嘉義地方法院  案    號 110年度訴字第262號 110年度金訴字第198號 110年度金訴字第198號  判決日期 110年9月30日 110年10月20日 110年10月20日 確  定判  決 法    院 臺灣苗栗地方法院 臺灣嘉義地方法院 臺灣嘉義地方法院  案    號 110年度訴字第262號 110年度金訴字第198號 110年度金訴字第198號  判    決確定日期 110年11月10日 110年11月23日 110年11月23日 是否為得易科罰金之案件  否 否 否 備           註     

 編          號         十       十一       十二  罪          名  詐欺 詐欺 詐欺  宣    告    刑  有期徒刑1年1月（共8罪） 有期徒刑1年3月 有期徒刑1年2月  犯  罪  日  期  109年8月26日、 109年8月26日、 109年8月26日、 109年8月26日、 109年8月30日、 109年8月30日、 109年8月30日、 109年8月31日 109年8月30日 109年8月30日 偵  查  機  關 年  度  案  號  臺灣嘉義地方檢察署109年度偵字第8262號等 臺灣雲林地方檢察署110年度偵字第685號等 臺灣雲林地方檢察署110年度偵字第685號等 最  後事實審 法    院 臺灣嘉義地方法院 臺灣雲林地方法院 臺灣雲林地方法院  案    號 110年度金訴字第198號 110年度訴字第368號 110年度訴字第368號  判決日期 110年10月20日 110年11月30日 110年11月30日 確  定判  決 法    院 臺灣嘉義地方法院 臺灣雲林地方法院 臺灣雲林地方法院  案    號 110年度金訴字第198號 110年度訴字第368號 110年度訴字第368號  判    決確定日期 110年11月23日 111年1月11日 111年1月11日 是否為得易科罰金之案件  否 否 否 備           註     

 編          號        十三       十四       十五  罪          名  詐欺 詐欺 詐欺  宣    告    刑  有期徒刑1年 有期徒刑1年（共4罪） 有期徒刑1年3月（共3罪）  犯  罪  日  期  109年9月1日至109年9月3日 109年8月29日、 109年8月20日、 109年8月20日、 109年8月20日 109年9月1日、 109年9月1日、 109年9月3日 偵  查  機  關 年  度  案  號  臺灣臺中地方檢察署109年度偵字第33496號等 臺灣臺中地方檢察署109年度偵字第33496號等 臺灣臺中地方檢察署109年度偵字第33496號等 最  後事實審 法    院 臺灣臺中地方法院 臺灣臺中地方法院 臺灣臺中地方法院  案    號 110年度金訴字第151號、第537號 110年度金訴字第151號、第537號 110年度金訴字第151號、第537號  判決日期 110年12月15日 110年12月15日 110年12月15日 確  定判  決 法    院 臺灣臺中地方法院 臺灣臺中地方法院 臺灣臺中地方法院  案    號 110年度金訴字第151號、第537號 110年度金訴字第151號、第537號 110年度金訴字第151號、第537號  判    決確定日期 111年2月7日 111年2月7日 111年2月7日 是否為得易科罰金之案件  否 否 否 備           註     

 編          號        十六  罪          名  詐欺  宣    告    刑  有期徒刑1年1月  犯  罪  日  期  109年8月20日 偵  查  機  關 年  度  案  號  臺灣臺中地方檢察署109年度偵字第33496號等 最  後事實審 法    院 臺灣臺中地方法院  案    號 110年度金訴字第151號、第537號  判決日期 110年12月15日 確  定判  決 法    院 臺灣臺中地方法院  案    號 110年度金訴字第151號、第537號  判    決確定日期 111年2月7日 是否為得易科罰金之案件  否 備           註